臺灣高等法院刑事判決　　　　　　　　　　　　　九十一年度上訴字第一四三三號
　　上　訴　人
　　即　被　告　乙○○
　　指定辯護人　本院甲○辯護人　周君穎
　　上　訴　人
　　即　被　告　辛○○
　　選任辯護人　蔡宏修　律師
右上訴人即被告等因強盜案件，不服臺灣板橋地方法院九十一年度訴字第五四八號，
中華民國九十一年四月二十三日第一審判決（起訴案號：臺灣板橋地方法院檢察署九
十一年度偵字第三五四四、四五六○、四八九七號）提起上訴，本院判決如左：
    主  文
原判決關於強盜部分及定執行刑部分均撤銷。
乙○○、辛○○結夥三人以上，攜帶兇器，於夜間侵入住宅強盜，累犯，乙○○處有
期徒刑捌年，辛○○處有期徒刑柒年陸月；均褫奪公權伍年。
扣案之開山刀壹支、螺絲起子貳支、未使用膠帶半捲、已使用過膠帶伍條、手套貳雙
均沒收之。
    事  實
一、乙○○前曾犯竊盜、違反藥事法、違反麻醉藥品管理條例、贓物、違反毒品危害
    防制條例等罪多次，其於八十七年間所犯之贓物等罪，經臺灣桃園地方法院判處
    有期徒刑四月確定，而於八十八年十二月二十六日縮刑期滿執行完畢。辛○○曾
    犯違反麻醉藥品管理條例、藥事法等罪，其於八十三年間所犯之違反麻醉藥品管
    理條例及藥事法等罪，經法院判處有期徒刑六月、五月，並定應執行刑為有期徒
    刑九月確定；復於八十四年間因犯違反麻醉藥品管理條例之罪，經本院判處有期
    徒刑三年確定，經定執行刑為有期徒刑三年六月確定，而於八十八年四月三日假
    釋期滿執行完畢。詎乙○○、辛○○二人均不知悔悟，竟與另案被告丙○○，基
    於共同意圖為自己不法所有之強盜犯意，於九十一年二月八日凌晨五時三十分許
    （夜間，公訴人誤為五時許），各手持於客觀上足以傷害人之生命、身體，而具
    有危險性，足為兇器之開山刀一支及螺絲起子二支等物，先由乙○○及辛○○，
    以隨手取得之棍子撬開臺北縣板橋市○○路二五九巷八七號戊○○住處後門，並
    以螺絲起子卸下鐵窗侵入屋內，乙○○等三人均戴手套（乙○○、辛○○二人另
    戴頭罩）、均持開山刀喝令屋主戊○○夫婦不准出聲，先由乙○○以自備之膠帶
    將戊○○、丁○○、己○○、庚○○等四人之眼、嘴封住，並黏捆渠等之手腳；
    至使戊○○、丁○○、己○○、庚○○等四人均不能抗拒。再由丙○○以開山刀
    割傷戊○○前額一刀（呈Ｕ字型傷痕），用以逼問金飾藏匿處及提款卡之密碼，
    隨後由辛○○看管戊○○夫婦及其子己○○、庚○○等人，乙○○則搜刮室內存
    放之ＸＧ牌手錶、鑽戒一枚、行動電話（諾基亞八三一○型號）一具、新臺幣（
    下同）二十五萬元及十五件衣服等物；丙○○則先行攜帶搶得之臺灣銀行、臺北
    商業銀行及板信商銀提款卡至臺北縣永和市○○路○段一三七號聯邦銀行，偽以
    其等以前述強暴、脅迫所取得之密碼輸入，使銀行之提款機陷於錯誤，而提領現
    金共十六萬五千元，嗣乙○○、辛○○於接獲丙○○電話通知提款已得手後，隨
    即倉皇翻牆離開，適丁○○大聲呼救，為路人張陳芒、黃振村及林順吉發覺追捕
    ，並協同據報趕至之警員逮捕辛○○，當場起獲開山刀一支、未使用膠帶半捲、
    已使用過膠帶伍捲，以及手提袋一只（內裝有贓物衣服十五件等物），乙○○則
    乘隙逃逸，嗣於同年月二十六日下午四時三十分許，在臺北市○○區○○路三段
    一六五巷內，為警當場拘捕欲駕駛車號：六Ｇ－五四九五號（係周至聖所有於九
    十一年一月十日零時許，在臺北縣新店市○○路五八巷口失竊之車號：ＦＮ－九
    ○三八號自用小客車，由乙○○將其持有之上開車輛車牌懸掛其上供己使用）乙○○到案，及於該車上查扣得其所有供竊盜犯罪所用之油壓剪、老虎鉗、鐵撬各
    乙支、螺絲起子二支（亦供本件強盜犯罪所用）、手套二雙（並查獲汽車鑰匙二
    支、高爾夫球具一組十四支等贓物）等物，同日下午六時許，復帶同警方至其臺
    北市○○區○○街一六七號三樓之租屋處，當場起獲電池充電器三個、紅螞蟻內
    褲六件等竊盜所得之物。
二、案經臺北縣政府警察局（即改制前之臺北縣警察局）海山分局移由臺灣板橋地方
    法院檢察署檢察官偵查起訴。
    理  由
一、訊據被告乙○○、辛○○就其於右揭時、地與另案被告丙○○，先由被告乙○○
    及辛○○，以螺絲起子卸下鐵窗侵入屋內，嗣三人均帶手套及頭罩持刀喝令被害
    人戊○○夫婦不准出聲，先由被告乙○○以自備之膠帶將被害人戊○○、丁○○
    、己○○、庚○○等四人之眼、嘴封住，並黏捆渠等之手腳；至使戊○○、丁○○、己○○、庚○○等四人均不能抗拒；再由另案被告丙○○以開山刀割傷戊○○前額一刀（呈Ｕ字型傷痕），用以逼問金飾藏匿處及提款卡之密碼，隨後由被
    告辛○○看管被害人戊○○夫婦及其子己○○、庚○○等人，被告乙○○則搜刮
    室內存放之ＸＧ牌手錶、鑽戒一枚、行動電話（諾基亞八三一○型號）一具、新
    臺幣（下同）二十五萬元及十五件衣服等物；另案被告丙○○則先行攜帶搶得之
    臺灣銀行、臺北商業銀行及板信商銀提款卡至臺北縣永和市○○路○段一三七號
    聯邦銀行，偽以其等以前述強暴、脅迫所取得之密碼輸入，使銀行之提款機陷於
    錯誤，而提領現金共十六萬五千元；嗣被告乙○○、辛○○於接獲另案被告丙○○電話通知提款已得手後，隨即倉皇翻牆離開，適丁○○大聲呼救，為路人張陳
    芒、黃振村及林順吉發覺追捕，並協同據報趕至之警員逮捕被告被告辛○○，當
    場起獲開山刀一支、未使用膠帶半捲、已使用過膠帶伍捲，以及手提袋一只（內
    裝有贓物衣服十五件等物），被告乙○○則乘隙逃逸，嗣於同年月二十六日下午
    四時三十分許，在臺北市○○區○○路三段一六五巷內，為警當場拘捕欲駕駛車
    號：六Ｇ－五四九五號（係周至聖所有於九十一年一月十日零時許，在臺北縣新
    店市○○路五八巷口失竊之車號：ＦＮ－九○三八號自用小客車，由乙○○將其
    持有之上開車輛車牌懸掛其上供己使用）乙○○到案，及於該車上查扣得其所有
    供犯罪所用之油壓剪、老虎鉗、鐵撬各乙支、螺絲起子二支、手套二雙（並查獲
    汽車鑰匙二支、高爾夫球具一組十四支等贓物）等物，同日下午六時許，復帶同
    警方至其臺北市○○區○○街一六七號三樓之租屋處，當場起獲電池充電器三個
    、紅螞蟻內褲六件等竊盜所得之物之事實固不諱言，此部分亦核與被害人戊○○
    、丁○○、己○○、證人張陳芒之供述相符。惟被告乙○○、辛○○均矢口否認
    有何強盜犯行，被告乙○○辯稱：渠原本是要偷而已，渠並未拿鑽戒、手錶、手
    機等物，原審量刑過重云云；被告辛○○則以渠不知道要去搶東西，渠是被丙○○威脅的，渠沒有強盜云云。惟查：
（一）被告乙○○於九十一年二月二十六日警訊時供稱：「在九十一年二月八日五時
      三十分許，與辛○○、丙○○共持開山刀侵入板橋市○○路二五九巷八七號綑
      綁被害人四人，並將眼睛及手腳以自備之膠布貼住，限制其行動自由，再搜刮
      財物，．．．本來只是想行竊，然後丙○○就提議用刀押被害人強盜財物比較
      方便快速，所以後來我們二人（指被告乙○○、辛○○）才接受，我們三人於
      九十一年二月八日凌晨二時許，在臺北市○○街一六七號三樓租屋處協議後，
      共乘我所有之六Ｇ－五四九五車，至板橋市○○街停放後，由我及辛○○先破
      壞門窗，三人再共同進入，每人持一把開山刀，由丙○○控制戊○○，辛○○
      控制丁○○（持刀控制其行動，並叫其不可出聲），我則持自備之膠帶綁被害
      人手腳，並封住眼睛、嘴巴，我們三人即動手搜括現場財物，後來看到提款卡
      ，丙○○即問戊○○密碼，丙○○就自己一人外出提款，我們就在內邊控制被
      害人行動一邊搜括衣服、財物，但過一會，他（指另案被告丙○○）以公用電
      話告知我密碼錯誤，後來經辛○○求證後才又告知丙○○正確之密碼提錢，他
      （指另案被告丙○○）領到後再打電話告知我已經領到錢可以離開，當時因小
      孩哭鬧，有將丁○○膠布撕開以哄騙小孩，我們二人欲拿贓物離開現場時，丁○○就大叫救命，才會由民眾、警方共同查獲辛○○，我則乘隙逃逸；我與辛○○均矇面及戴手套，丙○○則完全沒有，開山刀一支是我租屋處就有的，不
      知為何人所有，另二支是丙○○所有，於二月七日晚間帶來，膠帶亦為丙○○
      所有，手套是我所有，另面罩則於九十一年二月六日我與辛○○在逛饒河夜市
      時，認為以後犯案時可以用得到而購買；．．．逃逸時我只知內有現金、內褲
      十幾件、手錶、照相機及開山刀二支等物；．．．辛○○為警查獲時有開山刀
      以及被害人衣物等；丙○○告知我是提款十六萬元，並已分給我八萬元；我共
      分得十四萬元等；．．．是在自由意識下接受警方製作筆錄，沒有受到刑求」
      等語（見四五六○號偵查卷第六頁反面至第八頁反面）；
（二）被告乙○○嗣於檢察官九十一年二月二十六日偵查中復供稱：「在警局所言實
      在，從廁所鐵窗卸下來，三人先後爬進去，螺絲起子是我準備的，開山刀二支
      是丙○○準備的，他們二人手持開山刀一人押一個，我綑綁二個大人，二個小
      孩是丙○○進入房間綑綁的‧‧‧」等語（見上引卷第四十五頁反面）。（強
      盜部分，當日裝扮？）黑色服裝且有頭罩及手套；（開山刀數量？）三支‧‧
    故賴所稱之一支，恐係他不知詳情所致，其中一支是我準備的」等語（見上引
      卷第六十四頁反面）。
（三）而被告辛○○於九十一年二月八日警訊時供稱：「九十一年二月八日六時四十
      分許，在板橋市○○路○○街口為警查獲；開山刀是『阿兄』（指另案被告丙○○）所提供犯案之工具；我於九十一年二月七日十八時左右接獲乙○○之電
      話，稱有事與我商量，我約於二十一時至其位於臺北市○○街一六七號四樓住
      處見他與另一綽號「阿兄」之男子共處，隨即乙○○就說要共同去強盜財物，
      綽號「阿兄」之男子亦在旁附應，我原本不答應，他們二人即鼓吹我叫我負責
      看顧被害人即可，並於九十一年二月八日二時許，我們三人研議好共同犯案，
      下樓後，「阿兄」之男子在路旁拿了一包東西就乘坐乙○○所有之自小客車六
      Ｇ－五四九五號，乙○○即開車至板橋市將車停放於互助街（不知正確地址）
      之後，乙○○拿了一付手套叫我先與其下車，走至板橋市○○路二五四巷八七
      號後面之防火巷，當時約早上五時左右，我們就戴上手套，由張得勝以棍子將
      後門撬開，再以六角板手將廁所欄杆拆下，就爬進去（三人均爬進去），「阿
      兄」之男子就拿開山刀交予我及乙○○，我們三人就進入臥室，我即持刀用手
      押住被害人丁○○，另乙○○及「阿兄」即控制戊○○，當時己○○及庚○○
      在一旁，「阿兄」並以自備之膠布綑綁丁○○及戊○○之眼睛、手腳，限制其
      自由，他們二人就動手洗劫財物，我則負責看顧被害人，他們搜括財物後，將
      所有東西置於手提袋內，另外，「阿兄」並要求丁○○說出提款卡密碼，並以
      開山刀恐嚇如不交出提款卡密碼，欲置其於死，丁○○因害怕而說出密碼，但
      第一次是報假的，第二次才說出真的。（由何人提議強盜財物？如何分工？）
      是他們二人提議強盜財物，他們只叫我看人，其餘由他們來做。（犯案工具由
      何人提供？從何而來？）均是「阿兄」男子提供，不知從何而來。（該手提袋
      內為何物？是否知情？）我不知道，是進入該地後，「阿兄」將該手提袋內拿
      出開山刀交予我及乙○○，我才知是開山刀。（目標是否預先選定？何人決定
      目標動手強盜財物？）是乙○○告知我欲強盜財物，目標則是他們二人帶同我
      前往。（被害人戊○○因何受傷？）是他們二人制伏戊○○時，不知何故將其
      殺傷。（警方在路旁起獲由乙○○丟棄之開山刀一支，是否即為犯案工具？）
      是的。（屋內起獲你們所遺留之半捲膠帶及捆綁被害人之膠帶五捲，可樂汽水
      空瓶二瓶為何人所有？）膠帶均為「阿兄」所攜帶之工具，另外汽水瓶是乙○○在屋內拿給我喝所遺留。（警方在防火巷所起獲之白手套從何而來？）是乙○○所丟棄。（如何為警查獲？）是「阿兄」持提款卡領到錢後打電話予乙○○稱之領到錢，趕快離開，乙○○並搜到現場衣服打包成二大包，交予我一包
      再爬牆欲離開時遭路人發現並圍捕我們二人，我因緊張就將衣物丟棄一旁，直
      至跑到新海路互助街口才被查獲，另外乙○○則將裝有開山刀之袋子丟棄。（
      被害人戊○○稱你們捆綁其家人後遭押至客廳並被刀劃傷頭部後逼問提款卡密
      碼搶走ＸＧ牌手錶一支（約六千元）鑽戒一枚（約十五萬元）行動電話二支
      NOKIA牌八三一○型號、現金二十五萬元，並以臺灣銀行提款卡領取九萬一千
      元，臺北商銀提款卡領取五萬九千元、板信商銀領取一萬九千元，並取走臺北
      商銀提款卡二張，衣服十五件約二萬元是否屬實？）我沒有看到他們搜到何財
      物，因我只在房內看顧丁○○及小孩，另外提款卡是「阿兄」前往領取領多少
      ，我則不清楚。（有無言議強盜財物後如何離開？如何分配？）並未向我說如
      何逃逸，只叫我跟著乙○○並說所強盜而得之財物均平均分攤。（被害人戊○○傷勢如何？現場有無救治？）頭部有撕裂傷，我有以枕頭壓住他受傷處，使
      他不流血。（你身上之傷從何而來？）我身上之擦撞傷均為逃逸時，不慎跌倒
      而受傷。．．．（你所稱之乙○○是否即為警方所調相片中之人？）是的，無
      誤，我並帶同警方前往查緝乙○○，但他並未返家。（綽號「阿兄」之男子年
      籍為何？可否聯絡？）我不知如何聯絡無法聯絡。（「阿兄」以電話叫你們離
      開時，以何電話聯絡？）我不知道以何電話聯絡只知他打予乙○○。（是否出
      於自由意識下接受警方筆錄製作？）是的。（你們三人進入住宅強盜財物，有
      無矇面及戴手套？）除了「阿兄」沒有外，我們二人都有。（你持有之開山刀
      及手套丟棄於何處？）控制被害人後，「阿兄」就持開山刀收回，另外犯案之
      手套，我因太緊張不知丟於何處。（你與被害人丁○○、戊○○及證人林順吉
      、黃振村、張陳芒是否認識有無仇隙及財務糾紛？）不認識，沒有仇隙及財務
      糾紛。（有何意見補充？）我希望能配合警方查緝乙○○及「阿兄」到案，希
      望能從輕量刑。」等語（見三五四四號偵查卷第六頁反面至第九頁）。
（四）被告辛○○嗣於檢察官九十一年二月八日偵查時復供稱：「（九十一年二月八
      日於板市○○路二五九巷八七號一樓與乙○○搶奪戊○○等人財物？）對，昨
      晚張某打電話予我，要我去他台北市○○街住處，我到了之後他和我說他要去
      搶人，欠一個人看著被害人，要我負責，所得平分，所以昨天半夜張某開車載
      我及「老兄」去被害人住處，由張某拆下鐵窗，我們三人一起爬進去，進入臥
      室押人，張某及我持開山刀，「老兄」持膠帶，支配我們，綁著被害人夫婦，
      大的小孩矇住眼睛，之後「老兄」就叫我坐在旁邊看，他們二人就去搜房子，
      ．．．「老兄」先問密碼，之後持提款卡去領錢，後來「老兄」有從外面打電
      話進來重問密碼，有無領到錢我不知，之後天亮了，張某就叫我快走，但女主
      人喊救命，我跑了一下就被路人捉了」等語（見三五四四號偵查卷第四十頁反
      面）。
（五）另案被告丙○○於本院受命法官九十一年六月二十一日調查時，供稱：「我沒
      有恐嚇他們一起去，我跟辛○○不熟，我跟乙○○比較熟，是乙○○介紹辛○○的，大家都是心甘情願去偷的．．．大家一起商量，是心甘情願去的」等語
      。
（六）互核被告乙○○、辛○○之供述及另案被告丙○○之供述相符。由上引被告乙○○、辛○○及另案被告丙○○之供述，足證被告乙○○、辛○○關於至被害
      人戊○○住處強盜犯行，係被告乙○○、辛○○及另案被告丙○○於事前商議
      妥當，且於事中互以彼此之作為相互支援，益證被告乙○○、辛○○及另案被
      告丙○○關於本案犯行，彼此間有犯意之聯絡及行為之分擔，要無疑義。
（七）另案被告丙○○於本院受命法官前述調查時雖另稱略以其等是去偷，開山刀為
      渠所拿，膠帶是被害人家中的，被告二人當時在旁邊看，沒做什麼事云云。惟
      查另案被告丙○○此部分供述，核與被告乙○○、辛○○前引供述不合，其此
      部分之供述，要係事後迴護被告乙○○、辛○○之詞，顯不足採信。被告乙○○、辛○○及另案被告丙○○或稱其等原係要去行竊云云，惟依被告乙○○、
      辛○○之前引供述，其等於前往被害人住處前，即已備妥開山刀、膠帶、頭罩
      等物，果被告乙○○、辛○○及另案被告丙○○原確係計劃乘人不知而竊屬實
      ，衡情其等應不至準備上開開山刀、膠帶、頭罩等物，其於事先即備妥該等物
      品，在在足證被告等原已計劃對於被害人用強各節，已有認識；其等此部分所
      辯，顯非可採。
（八）此外復有臺北縣政府警察局贓物認領保管單、車輛失竊證明單、報案三聯單、
      贓證物品清單、驗傷診斷書、臺灣臺北看守所九十一年二月十九日報告、提款
      機攝錄翻拍照片三張及臺北縣政府警察局海山分局贓物認領保管單四紙在卷，
      以及扣案如事實欄所示之物足資佐證。
（九）綜上所述，被告乙○○、辛○○前述所辯，要係事後卸責之詞，顯不足採信。
      本件事證明確，被告乙○○、辛○○之犯行，均堪以認定。
二、查被告等本件行為後，懲治盜匪條例已於九十一年一月三十日經總統公布廢止，
    依刑法第二條第一項前段之規定，自應適用裁判時法；另按開山刀、螺絲起子等
    物，客觀上均足以對人體安全構成威脅，而均屬兇器之一種，而被告等侵入被害
    人住處之時間，尚未日出，此亦有九十一年日出日沒時刻表在卷可查；是核被告
    乙○○、辛○○本件所為，均係犯刑法第三百三十條之加重強盜罪、第三百三十
    九條之二第一項之以不正方法利用自動付款設備詐欺罪，被告乙○○、辛○○與
    另案被告丙○○間，就所犯上開二罪，彼此間有犯意之聯絡，以及行為之分擔，
    均為共同正犯。被告等所犯上開二罪間，具方法結果之牽連關係，為牽連犯，應
    依刑法第五十五條規定，從一重之加重強盜罪處斷。被告乙○○前曾犯竊盜、違
    反藥事法、違反麻醉藥品管理條例、贓物、違反毒品危害防制條例等罪多次，其
    於八十七年間所犯之贓物等罪，經臺灣桃園地方法院判處有期徒刑四月確定，而
    於八十八年十二月二十六日縮刑期滿執行完畢。被告辛○○曾犯違反麻醉藥品管
    理條例、藥事法等罪，其於八十三年間所犯之違反麻醉藥品管理條例及藥事法等
    罪，經法院判處有期徒刑六月、五月，並定應執行刑為有期徒刑九月確定；復於
    八十四年間因犯違反麻醉藥品管理條例之罪，經本院判處有期徒刑三年確定，經
    定執行刑為有期徒刑三年六月確定，而於八十八年四月三日假釋期滿執行完畢。
    此均有本院全國被告前案紀錄表在卷可考；被告二人均於執行完畢五年以內，再
    犯本件有期徒刑以上之罪，均為累犯，均應依法加重其刑。
三、原審認被告事證明確，而予論科固非無見。惟查原判決認被告等係犯刑法第三百
    三十條之加重強盜罪，查刑法之強盜罪，均係以施強暴、脅迫、藥劑、催眠術或
    他法，至使不能抗拒，而取他人之物或使其交付為要件，然原判決就被告等已施
    強暴、脅迫於被害人，惟就被害人已否達於不能抗拒一節，則未明白認定，另原
    判決就另被告丙○○，偽以其等以前述強暴、脅迫所取得之密碼輸入，使銀行之
    提款機陷於錯誤而提領款項之方式，亦未明白認定，均尚有未洽。另刑法第三百
    三十九條之二係於罰金罰鍰提高標準條例，八十二年二月五日修正後始增訂，依
    罰金罰鍰提高標準條例第五條之規定，並無該條例之適用，原判決引該條例第
    一條之規定，亦有未洽。被告等上訴意旨，或以原審量刑過重，或仍執陳詞否認
    犯罪，固均無可採；惟原判決既有可議，即屬無可維持，應由本院將原判決關於
    強盜部分及定執行刑部分撤銷改判。爰分別審酌被告乙○○、辛○○二人犯罪之
    動機、目的、手段，時值青壯年之際，物慾作祟，以及強盜財物後未有更為殘暴
    行為，所生危害，暨被害者身心受創之嚴重性等，犯罪後坦承部分犯行，態度尚
    稱良好等一切情狀，分別量處如主文第二項所示之刑。再本案被告等所犯加重強
    盜犯行部分，依其犯罪之性質，本院認有褫奪公權之必要，爰就被告二人此部分
    ，各宣告褫奪公權五年。
四、扣案如事實欄所示開山刀一支、螺絲起子二支、手套二雙、未使用膠帶半捲、已
    使用過膠帶五條等物，分別為共同被告丙○○、乙○○所有，且係供犯強盜罪所
    用之物；均應依刑法第三十八條第一項第二款規定宣告沒收之；另亦供本件犯罪
    所用之開山刀二支、頭罩等物，均未據扣案，其中開山刀部分復經被告乙○○供
    陳已丟棄（見九十一年二月二十六日警訊筆錄），是無證據證明該等物品仍屬存
    在，爰不就此部分亦為沒收之諭知，附此敘明。
據上論斷，應依刑事訴訟法第三百六十九條第一項、第三百六十四條、第二百九十九
條第一項前段，刑法第二十八條、第三百三十條第一項、第三百三十九條之二第一項
、第五十五條、第四十七條、第三十七條第二項、第三十八條第一項，判決如主文。
本案經檢察官鄭龍照到庭執行職務。
中      華      民      國      九十一      年      七    月    二十三  日
                              臺灣高等法院刑事第十庭
                                  審判長法  官  溫  耀  源
                                        法  官  何  菁  莪
                                        法  官  林  銓  正
右正本證明與原本無異。
如不服本判決應於收受送達後十日內向本院提出上訴書狀，其未敘述上訴之理由者並
得於提起上訴後十日內向本院補提理由書（均須按他造當事人之人數附繕本）。
                                        書記官  陳  菊  珍
中      華      民      國      九十一      年      七    月    二十三  日
附錄本判決論罪科刑法條：
刑法第三百三十條第一項
犯強盜罪而有第三百二十一條第一項各款情形之一者，處七年以上有期徒刑。
刑法第三百三十九條之二第一項
意圖為自己或第三人不法之所有，以不正方法由自動付款設備取得他人之物者，處三
年以下有期徒刑、拘役或一萬元以下罰金。
